---
output: github_document
---

<!-- README.md is generated from README.Rmd. Please edit that file -->

```{r, include = FALSE}
knitr::opts_chunk$set(
  collapse = TRUE,
  comment = "#>",
  fig.path = "man/figures/README-",
  out.width = "100%"
)
```

# BiologyDB

<!-- badges: start -->
[![Lifecycle: experimental](https://img.shields.io/badge/lifecycle-experimental-orange.svg)](https://lifecycle.r-lib.org/articles/stages.html#experimental)
<!-- badges: end -->

> 为什么做这件事？
初衷是用于做基因的注释，后来发现有些数据库多多少少有些问题，比如基因名错了、基因ID过时了等等，为了方便重复使用数据库，所以将常用的数据库整理好了，方便重复调用。数据库预处理的原则是简单又灵活。

软件功能： **基因水平的注释**。

## 安装

```{r eval=FALSE}
library(devtools)
options(options(timeout = max(600, getOption("timeout")))) # install size about 500Mb
install_github("fentouxungui/BiologyDB")
```

如果下载不下来，建议下载Release里的文件，然后本地安装。

如果仅仅是使用整理好的数据，建议安装``fentouxungui/BiologyDBLight``包。

```{r  eval=FALSE}
library(devtools)
install_github("fentouxungui/BiologyDBLight")
```

## 注意

首先，由于各种各样的原因，并非所有的数据都整理的很好【更新到最新ID】。另外，建议在注释本地数据时，先更新本地基因数据到最新的ID。

- 人的话，用HGNC提供的在线工具[Multi-symbol checker](https://www.genenames.org/tools/multi-symbol-checker/)进行更新，然后用[ZhangRtools](https://github.com/fentouxungui/ZhangRtools)包里的``Check_hgnc_hits``对匹配结果预处理

- 小鼠的话，用MGI提供的在线工具[MGI Batch Query](https://www.informatics.jax.org/batch)进行基因ID更新

- 果蝇的话，用Flybase提供的在线工具[Batch Download](https://flybase.org/batchdownload)或[ID Validator](https://flybase.org/convert/id)进行ID更新。

## 数据

```{r example}
library(BiologyDB)
d <- data(package = "BiologyDB")
d$results[,"Item"]
```

## A small case

```{r}

```


## 数据整理过程

人：``tutorials/Prepare-Human-Database.Rmd``

小鼠：``tutorials/Prepare-Mouse-Database.Rmd``

果蝇：``tutorials/Prepare-Fly-Database.Rmd``

## R sessions

```{r}
sessionInfo()
```

